ACORDAO-COMPLETO-2576718

ACÓRDÃO DE RELAÇÃO

ACÓRDÃO DE RELAÇÃO 1587/2023 ATA 3/2023 - PRIMEIRA CÂMARA

Acórdão 1587/2023-TCU-Primeira Câmara
VISTOS e relacionados esses autos que tratam de tomada de contas especial (TCE) instaurada pela Fundação Universidade de Brasília - UnB, em razão de omissão no dever de prestar contas, dos recursos aplicados no âmbito do Convênio 101/2003, que tratava de apoio financeiro para a construção da lavanderia do Hospital Universitário de Brasília (HUB) ;
Considerando a aprovação da Resolução-TCU 344/2022, em 11/10/2022, que estabelece, entre outros, que: prescrevem em cinco anos as pretensões punitiva e ressarcitória nos processos de controle externo, em curso no Tribunal de Contas da União (art. 2º) ; 
Considerando que, de acordo com a Resolução: o prazo de prescrição será contado da data em que as contas deveriam ter sido prestadas, no caso de omissão de prestação de contas (art. 4º, inciso I) e a prescrição se interrompe por pela notificação do responsável (art. 5º, inciso I) , assim como por qualquer ato inequívoco de apuração do fato (art. 5º, inciso II) ;
Considerando que, com base nos dispositivos supracitados, o prazo de prescrição da pretensão punitiva e ressarcitória do TCU, em relação aos fatos apurados nos autos, começou correr em 29/8/2008, data em que a prestação de contas deveria ter sido apresentada; 
Considerando que, na fase interna da TCE, a prescrição foi interrompida, pela primeira vez, em 22/9/2015, pela emissão de notificação por meio do Ofício 2815 MS/SE/FNS (peça 1, p. 129) ;
Considerando o transcurso de prazo superior a 7 (sete) anos sem registro nos autos de causas interruptivas, suspensivas ou impeditiva da prescrição;
Considerando a manifestação do AUFC da SecexTCE, no sentido de arquivar o presente processo, em razão da configuração de prescrição;
Considerando a anuência do titular da unidade instrutiva e do Ministério Público/TCU ao proposto pelo AUFC instrutor;
Considerando que, o Regimento Interno do TCU estabelece que, a critério do Relator, poderá ser submetido ao Colegiado, mediante Relação, processo em que o relator acolha pareceres convergentes acerca do arquivamento de processos (art. 143, inciso V, alínea "a") ;
 Os Ministros do Tribunal de Contas da União, reunidos em sessão da Primeira Câmara, ACORDAM, por unanimidade, com fundamento no art. 1º, inciso I, da Lei 8.443/1992, c/c os arts. 143, inciso V, alínea "a", e 212 do Regimento Interno/TCU e com os arts. 4º, inciso II, 5º, inciso II, da Resolução-TCU 344/2022, em determinar o arquivamento do seguinte processo, sem julgamento de mérito, em razão da consumação da prescrição principal, das pretensões punitiva e ressarcitória, em linha com os pareceres precedentes:
1. Processo TC-Processo 019.635/2022-2 (TOMADA DE CONTAS ESPECIAL) 
	1.1. Responsáveis: Aiporê Rodrigues de Moraes (XXX.451.561-XX) ; Claudio Bernardo Pedrosa de Freitas (XXX.301.306-XX) ; Clodoaldo Rodrigues da Costa Junior (XXX.469.411-XX) ; Edeijavá Rodrigues Lira (XXX.353.601-XX) ; Viviane Vieira Coutinho Sabino (XXX.426.151-XX) .
	1.2. Entidade: Fundação Universidade de Brasília.
	1.3. Relator: Ministro-Substituto Weder de Oliveira em substituição ao Ministro Walton Alencar Rodrigues, de acordo com a Portaria-TCU nº 15, de 23/2/2023.
	1.4. Representante do Ministério Público: Subprocurador-Geral Paulo Soares Bugarin.
	1.5. Unidade Técnica: Unidade de Auditoria Especializada em Tomada de Contas Especial (AudTCE) .
	1.6. Representação legal: não há.
	1.7. Determinações/Recomendações/Orientações: não há.

Primeira Câmara

Fundação Universidade de Brasília.

Aiporê Rodrigues de Moraes (XXX.451.561-XX); Claudio Bernardo Pedrosa de Freitas (XXX.301.306-XX); Clodoaldo Rodrigues da Costa Junior (XXX.469.411-XX); Edeijavá Rodrigues Lira (XXX.353.601-XX); Viviane Vieira Coutinho Sabino (XXX.426.151-XX).

WEDER DE OLIVEIRA

não há.

TOMADA DE CONTAS ESPECIAL (TCE)

Unidade de Auditoria Especializada em Tomada de Contas Especial (AudTCE).